臺灣桃園地方法院刑事判決　　　　　　　　　　　　　九十一年度訴字第六四號
　　公　訴　人　臺灣桃園地方法院檢察署檢察官
　　被　　　告　甲○○
右列被告因偽造文書案件，經檢察官提起公訴（九十一年度偵字第六一四八九號），
本院判決如左：
        主  文
甲○○連續行使偽造私文書，足以生損害於公眾及他人，處有期徒刑拾月，卷附房屋
租賃契約及桃園縣警察局（八九）桃警局交字第Ｄ九Ａ九九三七三八號、（八九）桃
警局交字第Ｄ九Ａ九四六九０八號、（八九）桃警局交字第Ｄ九Ａ七八七四五一號、
（八九）桃警局交字第Ｄ九Ａ九四二八七四號舉發違反道路交通管理事件通知單通知
聯、移送聯及迴覆聯上偽造之「乙○○」署押各壹枚均沒收。
        事  實
一、甲○○於民國（下同）八十八年間因竊盜案件，為台灣桃園地方法院檢察署通緝
    ，通緝期間欲承租房屋居住然惟恐遭警查獲，不敢以真實身分承租房屋，遂於八
    十九年五月初某日在桃園縣桃園市○○○街果菜市場內，向與其同為果菜市場臨
    時工之年籍姓名不詳綽號「阿路」借用身分證，明知「阿路」所交付之「乙○○
    」身分證，係來路不明之贓物，竟仍予收受，繼於八十九年五月十日持之向不知
    情之葉德平冒稱其為乙○○，而偽造乙○○之署押，簽定房屋租賃契約，承租桃
    園市○○路四四八號八樓之十之房屋居住，足以生損害於乙○○。又承同一之犯
    意，連續於八十九年十二月六日上午六時五十分許，在桃園市○○路上、九十年
    六月十日下午五時五分許，在桃園市○○路○段五三０巷口、同年八月二十日下
    午三時三十七分許，在桃園市○○路與民生路口、九十一年二月六日上午十時五
    十分許在桃園市○○○路上，因騎乘機車未戴安全帽或闖紅燈或超速行駛，為警
    舉發時，均冒稱其為乙○○，並於警察填製之舉發違反道路交通管理事件通知單
    通知聯、迴覆聯及移送聯上「收受通知聯者簽章」欄，偽簽「乙○○」署押一式
    三份，而偽造表示「乙○○」收受上開通知單通知聯之證明後，復持以交還警員
    收受，足以生損害於警察機關取締違規駕駛之正確性及乙○○本人。
二、案經桃園縣警察局報請台灣桃園地方法院檢察署檢察官偵查起訴。
理  由
一、右揭事實，業據被告坦承在卷，所供犯案情節核與被害人葉德平、乙○○證述相
    符，並有房屋租賃契約一紙、桃園縣警察局（八九）桃警局交字第Ｄ九Ａ九九三
    七三八號、（八九）桃警局交字第Ｄ九Ａ九四六九０八號、（八九）桃警局交字
    第Ｄ九Ａ七八七四五一號、（八九）桃警局交字第Ｄ九Ａ九四二八七四號舉發違
    反道路交通管理事件通知單移送聯影本四紙附卷佐證，事證明確，犯行堪以認定
    。
二、核被告收受來路不明之身分證係犯刑法第三百四十九條第一項之收受贓物罪，於
    房屋租賃契約上及違反道路交通管理事件通知單移送聯上「收受通知聯者簽章」
    欄偽簽他人姓名及捺指印，係犯刑法第二百十條偽造私文書罪，惟於通知單之通
    知聯、迴覆聯上未設「收受通知聯者簽章」欄，而違規人在上開二聯上簽署，依
    習慣即係表示領取該通知單之證明，與收據性質相同，應屬刑法第二百二十條第
    一項規定之準文書，如有冒用他人姓名簽署，自應論以刑法第二百十條、第二百
    二十條第一項偽造準私文書罪，此有最高法院六十六年一月二十四日六十六年度
    第一次刑庭總會決議可資參照，是被告行使其冒用乙○○名義在違反道路交通管
    理事件通知單移送聯「收受通知聯者簽章」欄簽署之私文書，係犯刑法第二百十
    六條、第二百十條之行使偽造私文書罪，另行使其冒用乙○○名義在上開通知單
    通知聯、迴覆聯簽署之準私文書，另犯同法第二百十六條、第二百十條、第二百
    二十條第一項之行使偽造準私文書罪。其以一行為同時行使上開二文書，為想像
    競合犯，從一情節較重之行使偽造私文書罪處斷。又其先後多次行使偽造私文書
    ，時間緊接，所犯構成要件相同，顯基於概括犯意為之，為連續犯，應先論以一
    罪，又其行使偽造私文書與收受贓物罪，有方法結果之牽連關係，應從一重之行
    使偽造私文書處斷並加重其刑。至被告偽造「乙○○」署押為偽造私文書、準私
    文書之部分行為，而偽造私文書、準私文書之低度行為復為行使偽造私文書、準
    私文書之高度行為所吸收，均不另論罪。公訴人雖未論及被告行使偽造準私文書
    之行為，惟該部分犯行既與公訴人所起訴者有想像競合犯裁判上一罪關係，為同
    一法律事實，係起訴效力所及，本院自得併予審理，附此敘明。爰審酌被告因竊
    盜案件經台灣高等法院於八十八年四月二十日判處有期徒刑一年六月，不僅未能
    接受制裁，惕勵自省，竟又逃亡，避警追緝，為掩飾身份則，不惜多次冒用他人
    姓名租屋並接受舉發，犯罪動機極為可議，姑念犯後坦承犯行等一切情狀，量處
    如主文所示之刑示懲。
三、被告於卷附房屋租賃契約及桃園縣警察局（八九）桃警局交字第Ｄ九Ａ九九三七
    三八號、（八九）桃警局交字第Ｄ九Ａ九四六九０八號、（八九）桃警局交字第
    Ｄ九Ａ七八七四五一號、（八九）桃警局交字第Ｄ九Ａ九四二八七四號舉發違反
    道路交通管理事件通知單通知聯、移送聯及迴覆聯上偽造之「乙○○」署押各一
    枚，併依刑法第二百十九條為沒收之諭知。
據上論斷，應依刑事訴訟法第二百九十九條第一項前段，刑法第三百四十九條第一項
、第二百十六條、第二百十條、第二百二十條第一項、第五十五條、第五十六條第二
百十九條，罰金罰鍰提高標準條例第一條，判決如主文。
本案經檢察官蔡孟利到庭執行職務。
中        華      民      國    九十一    年    六    月     十九       日
                                   臺灣桃園地方法院刑事第一庭
                                        法  官   潘政宏
右正本證明與原本無異。
如不服本判決，應於判決送達後十日內向本院提出上訴狀( 應附繕本 )，上訴於
臺灣高等法院。
                                  書記官   王月香
中        華        民        國    九十一    年   六   月    二十一    日
附錄論罪科刑法條：
刑法第二百十六條
行使第二百十條至第二百十五條之文書者，依偽造、變造文書或登載不實事項或使登
載不實事項之規定處斷。
